# 收入确认

提问人：frankyao1210 时间：2014-02-17 22:34:51
某公司与一房地产公司签订销售合同，为该房地产公司多个楼盘提供设备并安装，只签订一个总合同，并统一约定合同签订后付款10%，全部发货并安装80%，质保一年结束10%，但实务中可能多个楼盘进度相差很远，可能前年完成 2 个楼盘的设备发货及安装，去年三个，今年四个楼盘，实际上付款亦并非按合同约定付款，可能一个楼盘完了会付部分款，请问该公司把总合同拆分按楼盘分批确认收入是否符合企业会计准则？谢谢

回答人：chenyiwei
1 、考虑该总体合同是否满足分拆为若干收入确认单元的条件（参考《计学撮要 2011 》P140～ 141 等）； 2 、如果符合分拆条件的，考虑以楼盘为单位是否为最合适的收入确认单元划分方法（如各个楼盘之间的互相独立性、各楼盘相关收入、成本能否单独计量等）； 3 、考虑该房地产开发企业以往年度的信用记录、以往本企业在设备安装完成后是否发生过大额补救成本等因素的影响。

提问人：木叶白牙 时间：2014-03-22 16:46:21
是不是可以这样理解：关键在于考虑是经营租赁还是融资租赁，但并不是考虑承租人，而是考虑到买受人，如果是融资租赁，买受人不承担该房屋所有权上的风险，实际决定房屋主体结构的是融资租赁人；如果是经营租赁，那么就相当于买受人要承担商品房所有权上的主要风险和报酬了，万一将来租不出去风险就是买受人的，但买受人又不能决定主体结构，因此应当采用 14 号收入准则？

回答人：chenyiwei
因此，此处会计处理模式的选择与“建造方是否能够决定主体结构”无关。

回答人：chenyiwei
你对事实背景的理解可能有误。由于该房屋事实上并不对外出售，所讨论的是承租人能否决定房屋主要结构这一情况对该租赁是否构成融资租赁，相应地承租人能否被认定为“买方”的问题。

提问人：sddyxu 时间：2014-08-26 14:30:48
@chenyiwei

回答人：chenyiwei
赞同 3 楼意见，按提供劳务模式确认收入。但合同履行结果能否可靠确定的判断，以及如何确定和计量完工进度，尚需对其业务模式的进一步了解。